【裁判字號】    97,消債更,689
【裁判日期】    980416
【裁判案由】    更生事件
【裁判全文】
臺灣屏東地方法院民事裁定           97年度消債更字第689號
聲 請 人
即債務人    甲○○
上列當事人因消費者債務清理事件，聲請更生，本院裁定如下：
    主  文
債務人甲○○自中華民國九十八年四月三十日十時起開始更生程
序。
命司法事務官進行本件更生程序。
    理  由
一、按債務人不能清償債務或有不能清償之虞；且無擔保或無優
    先權之債務總額未逾新臺幣一千二百萬元者，於法院裁定開
    始清算程序或宣告破產前，得向法院聲請更生；又法院開始
    更生程序之裁定，應載明其年、月、日、時，並即時發生效
    力，消費者債務清理條例第3 條、第42條第1 項、第45條第
    1 項分別定有明文。次按法院裁定開始更生或清算程序後，
    得命司法事務官進行更生或清算程序，必要時得選任律師、
    會計師或其他適當之自然人或法人一人為監督人或管理人，
    同條例第16條第1 項亦有明文。
二、本件債務人聲請意旨略以：其就新臺幣（下同）3,125,879
    元債務有不能清償之情事，曾於民國97年間以書面向最大債
    權金融機構陽信商業銀行股份有限公司請求共同協商債務清
    償方案，嗣經通知前置協商不成立。而債務人97年度每月平
    均所得僅約14,500元，因此，其就上述債務實已無力清償，
    又其無擔保或無優先權之債務總額未逾1,200 萬元，復未經
    法院裁定開始清算程序或宣告破產，爰向本院聲請更生等語
    。
三、經查，債務人所主張之上開事實，業據其提出與所述相符之
    債權人清冊、財產暨收入狀況說明書、前置協商不成立通知
    書、財政部台灣省南區國稅局95、96年度綜合所得稅各類所
    得暨財產歸屬資料清單、戶籍謄本、財團法人金融合徵信中
    心當事人查詢個人資料（信用報告）回覆書、薪資明細表等
    件為證，應堪信為真實。依債務人上開主張之事實觀之，顯
    見債務人之每月收入，並無法清償上開債務。此外債務人名
    下雖有土地及房屋各一筆，但上開房地目前已經債權人聲請
    強制執行中，經本院執行處鑑價結果，該房地之價值約2,30
    6,000 元，有本97年度10月14日屏院惠民執丁字第97執4322
    號函在卷可稽，且目前國內經濟景氣非常低迷，房地產價格
    低落，因此上開不動產縱經拍定，其拍定價格亦不足以清償
    債務。此外，又查無債務人有消費者債務清理條例第6 條第
    3 項、第8 條或第46條各款所定駁回更生聲請之事由存在，
    則債務人聲請更生，應屬有據。
中    華    民    國    98    年    4     月    16    日
                            民事庭法官  王炳人
上為正本係照原本作成
本件裁定不得抗告。
本件裁定公告日期為民國98年4月17日。
中    華    民    國    98    年    4     月    17    日
                            書  記  官  鄭靜芳


司法院資訊處製作；財團法人民間司法改革基金會備份。
